# 股权转让的问题

提问人：大头爸爸 时间：2016-04-09 22:28:32
谢谢，能否详细说明一下如何处理

回答人：chenyiwei
借：可供出售金融资产 8000 万；贷：长期股权投资；贷：投资收益——股权投资处置损益。

提问人：大头爸爸 时间：2016-04-10 11:03:49
能否属于非货币交易呢

回答人：chenyiwei
涉及金融资产的交易不要用非货币性资产交换准则。非货币准则和金融工具准则之间存在潜在的冲突。